臺灣臺中地方法院刑事判決
111年度重訴字第1527號
公  訴  人  臺灣臺中地方檢察署檢察官
被      告  陳銘杰




指定辯護人  本院公設辯護人梁乃莉
被      告  賴竑捷


選任辯護人  林苡茹律師
            李國豪律師
被      告  洪煜程

                    住○○市○○區○○路000號（指定送達                        址）

指定辯護人  本院公設辯護人梁乃莉
被      告  鄭翔文



選任辯護人  葉慶人律師
被      告  周書賢


選任辯護人  林健群律師
            謝瓊萱律師
上列被告等因違反毒品危害防制條例等案件，經檢察官提起公訴
（110年度偵字第28073號、110年度偵字第28074號、110年度偵
字第28075號、110年度偵字第32617號、111年度偵字第3137號、
111年度偵字第13240號），本院判決如下：
    主  文
【陳銘杰】共同犯運輸第二級毒品罪，處有期徒刑5年8月。
扣案如附表編號1所示之物均沒收銷燬；如附表編號2、18、19  
所示之物均沒收。
【賴竑捷】共同犯運輸第二級毒品罪，處有期徒刑2 年。緩刑5
年，並應於緩刑期內向公庫支付新臺幣18萬元，及向指定之政府
機關、政府機構、行政法人、社區或其他符合公益目的之機構或
團體，提供200 小時之義務勞務，且於緩刑期內接受受理執行之
地方檢察署所舉辦之法治教育3場次；緩刑期間付保護管束。
扣案如附表編號1所示之物均沒收銷燬；如附表編號2、7、12所
示之物均沒收。
【洪煜程】共同犯運輸第二級毒品罪，處有期徒刑2年。緩刑5年
，並應於緩刑期內向公庫支付新臺幣18萬元，及向指定之政府機
關、政府機構、行政法人、社區或其他符合公益目的之機構或團
體，提供200 小時之義務勞務，且於緩刑期內接受受理執行之地
方檢察署所舉辦之法治教育3場次；緩刑期間付保護管束。
扣案如附表編號1所示之物均沒收銷燬；如附表編號2、3所示之
物沒收。
【鄭翔文】共同犯運輸第二級毒品未遂罪，處有期徒刑2年10月
。
扣案如附表編號1所示之物均沒收銷燬；如附表編號2、16所示之
物均沒收。
【周書賢】幫助犯運輸第二級毒品未遂罪，累犯，處有期徒刑1
年4月。
扣案如附表編號1所示之物均沒收銷燬；如附表編號2、14 所示
之物均沒收。
    犯罪事實
一、陳銘杰、賴竑捷、洪煜程均明知大麻係毒品危害防制條例第
    2條第2項第2款所列管之第二級毒品，並為行政院依懲治走
    私條例第2條第3項授權公告之「管制物品管制品項及管制方
    式」所定之管制進出口物品，不得非法運輸及私運進口至國
    內，竟分別持用如附表編號18、19、7、3所示行動電話作為
    聯繫工具，而與微信暱稱「搞錢」（同時使用暱稱「周杰倫
    」）及其手下即微信暱稱「小龍蝦」之真實姓名年籍不詳之
    成年男子，共同基於運輸第二級毒品、私運管制物品之不法
    犯意聯絡，由「搞錢」指示「小龍蝦」以「搞錢」之微信帳
    號，於民國110年8月間向微信暱稱「小言妹」之陳銘杰表示
    ，要自國外輸入第二級毒品大麻之國際包裹，並以新臺幣（
    下同）2萬5000元作為報酬，要求陳銘杰尋找收受前揭國際
    包裹之收貨人，並另許以2萬元作為實際收貨人之報酬。陳
    銘杰遂找來微信暱稱「甘苦郎」、綽號「阿明」之賴竑捷擔
    任收貨人，賴竑捷因擔心遭查獲，由賴竑捷找友人即微信暱
    稱「啊程」之洪煜程擔任上開大麻國際包裹之收貨人，並將
    洪煜程提供之國民身分證正反面影本、行動電話門號、收件
    地址（意圖規避查緝，而故意提供居住地址隔壁之「臺中市
    ○區○○○街00號」）、EZWAY帳戶及密碼，轉傳予陳銘杰，陳
    銘杰再以微信轉傳洪煜程前揭提供之收件資訊予「小龍蝦」
    ，並許以賴竑捷、洪煜程各1萬元作為報酬。遂由「小龍蝦
    」聯繫美國真實年籍不詳之賣家，將大麻18包（如附表編號
    1所示，驗餘淨重7151.46公克）之大麻，以真空包包裝後夾
    藏在3箱、共18罐咖啡粉鐵罐（如附表編號2所示）內，透過
    不知情之臺灣宅配通股份有限公司(下稱宅配通公司)以國際
    包裹（主提單號：00000000000，分提單號：0000000000，
    收件人：洪煜程，收件地：臺中市○區○○○街00號，收件電話
    ：0000000000，下稱「本案毒品包裹」）自美國加州運送來
    臺。嗣於110年8月30日經財政部關務署臺北關察覺有異，而
    會同法務部調查局臺中市調查處（下稱臺中市調處）人員將
    本案毒品包裹扣案送鑑，發現含有第二級毒品大麻成分，並
    經臺灣臺中地方檢察署指揮臺中市調處人員、內政部警政署
    保安警察第三總隊第一大隊（下稱「保警三總一大隊」，與
    臺中市調處人員合稱「查緝警調人員」），進行跟監、埋伏
    以追緝貨主等共犯，而本案毒品包裹遂於110年9月2日10時5
    4分許，由查緝警調人員運送至「臺中市○區○○○街00號」之
    收件地址，待洪煜程自實際居住之上址45號A702室出面收受
    本案毒品包裹時，經查緝警調人員以現行犯逮捕，並依附帶
    搜索及經洪煜程同意後，搜索其身體及位於臺中市○區○○○街
    00號A702之住處，扣得其聯繫運輸、私運毒品之行動電話1
    支（如附表編號3所示），並由洪煜程配合臺中市調處人員
    ，告知陳銘杰已成功收取本案毒品包裹，陳銘杰遂於110年9
    月2日20時許，在臺中市北屯區崇德路及青島路口坐上由賴竑捷
    駕駛之車牌號碼000-0000號自用小客車後，陳銘杰即將2萬元
    報酬交給賴竑捷，並以微信指示洪煜程、同時要求賴竑捷提
    醒洪煜程，應於110年9月3日12時10分許，前往臺中市○○區○
    ○○000號萊爾富便利商店太平永成店旁之停車場，交付本案毒品
    包裹。再由洪煜程配合查緝警調人員，依陳銘杰之指示，而
    於110年9月3日12時10分許，前往萊爾富太平永成店，陳銘
    杰復於110年9月3日11時許，透過微信指示洪煜程要準時前
    往上開萊爾富便利商店旁停車場，並將本案毒品包裹放入車
    牌號碼0000號之白色YARIS自小客車（即車號0000-00之自用
    小客車，下簡稱「甲車」）後車廂內。
二、鄭翔文應可知悉上手即綽號「小馬」之年籍不詳成年男子要
    求其前往臺中市地區收受而帶回新北市地區之物品為不法之
    違禁品，基於縱其收受、運輸之物為第二級毒品大麻，亦不
    違背其本意之不確定故意，而以運輸毒品、走私物品之犯意
    ；周書賢則應可知悉鄭翔文準備收受之物品為不法之違禁品
    ，竟基於縱其收受、運輸之物第二級毒品大麻，亦不違背其
    本意之不確定故意，仍以提供車輛且與其同行，為其查看周
    圍環境等避免遭查緝之幫助行為，而以幫助運輸毒品、走私
    物品之犯意，鄭翔文、周書賢並分別以如附表編號16、14之
    行動電話作為聯繫工具，由鄭翔文依「小馬」指示前往臺中
    ，將本案毒品包裹運輸回新北市地區。鄭翔文遂向友人周書
    賢借車，並由鄭翔文駕駛周書賢所有之甲車，搭載周書賢一
    同於110年9月3日上午8、9時許，從新北市樹林區貝爾頌旅
    館出發，直接設定導航地點為臺中市○○區○○路000號，並於
    近12時許抵達現場，期間鄭翔文仍持續與上手保持聯繫、通
    話，由鄭翔文依上手指示將鑰匙留在車上且不鎖車，便會有
    人將本案毒品包裹放入後車廂，並與周書賢到對面馬路商店
    用餐後，就在對面馬路觀看甲車，此時鄭翔文並要求周書賢
    查看旁邊疑似查緝警調人員之藍色休旅車，發現有人後，隨
    即與上手聯繫，並將甲車開出停車場後，以躲避追緝。待洪
    煜程於110年9月3日12時45分許，配合查緝警調人員抵達現
    場時，陳銘杰指示先在萊爾富太平永成店路旁等候通知，此
    時，鄭翔文、周書賢才又駕駛甲車折回停車場以相同之方式
    停車，陳銘杰才又指示洪煜程將本案毒品包裹放置於甲車後
    車廂後，洪煜程依指示放置完本案毒品包裹後即自行離開，
    鄭翔文接收上手指示已取得本案毒品包裹之持有時，即與周
    書賢走回甲車，準備駕車離開、返回新北市，鄭翔文途中發
    現查緝警調人員，便轉身離開現場，周書賢見狀亦跟著離開
    ，仍遭埋伏於現場之查緝人員當場逮捕，並扣得如附表編號
    14、16之行動電話各1支及甲車之行車紀錄器記憶卡1張。
三、嗣經查緝警調人員循線於110年9月3日7時26分許，拘提賴竑
    捷到案，並依附帶搜索及經賴竑捷同意後，搜索其身體及位
    於臺中市○區○○街000號之住處，扣得聯繫運輸、私運毒品之
    如附表編號7所示行動電話，及其因本案而獲得之報酬1萬元
    。復循線於110年10月7日8時35分拘提陳銘杰到案，並持本
    院核發之搜索票，於臺中市○○區○○路0段00號執行搜索，扣
    得其持以聯繫本案使用之如附表編號18、19所示行動電話，
    始查獲上情。
四、案經臺中市調處移送及保警三總一大隊報告臺灣臺中地方檢
    察署檢察官偵查起訴。
    理  由
一、認定犯罪事實之依據：
    上開事實，業經被告陳銘杰、賴竑捷、洪煜程、鄭翔文、周
    書賢於警詢、偵訊或兼於本院準備程序、審理時坦承不諱；
    核與其等互為證人時所為之證述相符，並有①財政部關務署
    臺北關扣押貨物收據及搜索筆錄（見偵28073卷第55頁）、
    單筆艙單資料清單（見偵28073卷第56頁）、貨物照片（見
    偵28073卷第57-61頁）、貨物配送單照片（見偵28073卷第6
    2、63頁）、②法務部調查局110年8月31日調科壹字第110232
    07450號鑑定書（見偵28073卷第65頁）、③鄭翔文提出之與
    暱稱「小言妹」（即陳銘杰）手機微信對話紀錄照片（見偵
    28073卷第97-99、119-121頁）、④員警蒐證照片（見偵2807
    3卷第101、102、117、118頁）、⑤110保管4653扣押物品清
    單及扣押物品照片（見偵28073卷第161-173頁）、⑥臺灣臺
    北地方法院109年度訴字第1121號刑事判決（見偵28073卷第
    205-223頁；被告：鄭翔文）、臺灣高等法院110年度上訴字
    第1947號刑事判決（見偵28073卷第225-241頁；上訴人即被
    告：鄭翔文）、最高法院111年度台上字第1624刑事判決（
    見偵28073卷第243-245頁；上訴人：鄭翔文）、⑦臺中市調
    處搜索扣押筆錄、扣押物品目錄表、扣押物品收據（見偵28
    074卷第33-41、43-51頁；受執行人：洪煜程）、洪煜程被
    扣押物品白色iPhone 11 行動電話1支內之資料（見偵28074
    卷第67-75、77-79頁）、⑧臺中市調處指認犯罪嫌疑人紀錄
    表（見偵28074卷第81-85頁；指認人：洪煜程）、⑨110保管
    4653扣押物品清單及扣押物品照片（見偵28074卷第113-125
    頁）、⑩查扣案件犯罪所得查扣清冊（見查扣1390卷第9頁；
    洪煜程，1萬元）、⑪臺中市調處搜索扣押筆錄、扣押物品目
    錄表、扣押物品收據2份（見偵28075卷第41-59頁；受執行
    人：賴竑捷）、賴竑捷被扣押之iPhone 11 pro max手機1支
    數位採證（見偵28075卷第79-80、85、86、95-100、101-10
    5、107頁）、⑫110年保管字第4652號扣押物品清單及臺中地
    檢署贓證物款收據（見偵28075卷第145-146頁）、110年保
    管字第4653號扣押物品清單及扣押物品照片（見偵28075卷
    第147-165頁）、110年毒保字第325號扣押物品清單（見偵2
    8075卷第167頁）、⑬法務部調查局110年9月14日調科壹字第
    11023207810號鑑定書及鑑定照片（見偵28075卷第171-199
    頁）、⑭查扣案件犯罪所得查扣清冊（見查扣1391卷第5頁；
    賴竑捷，1萬元）、⑮門號0000000000通聯調閱查詢單（見偵
    32617卷第29、30頁；申登人：陳銘杰）、⑯臺中市調處搜索
    扣押筆錄、扣押物品目錄表、扣押物品收據（受執行人：陳
    銘杰；見偵32617卷第51-57頁）、扣押物品照片（見偵3261
    7卷第59-69頁）、陳銘杰被扣押物品VIVO行動電話1支內與
    暱稱「搞錢」之微信對話紀錄照片、手機畫面截圖（見偵32
    617卷第99-103頁）、⑰洪煜程被扣押之白色iPhone11行動電
    話1支內與暱稱「小言妹」（即陳銘杰）之對話紀錄照片（
    見偵32617卷第107-110頁）、⑱車牌號碼000-0000號自用小
    客車之行車紀錄記憶卡譯文（見偵32617卷第175-182頁）、
    ⑲陳銘杰被扣押之VIVO行動電話1支內與暱稱「周杰倫」之微
    信對話紀錄照片、手機畫面截圖（見偵32617卷第183-187頁
    ）、陳銘杰與暱稱「小龍蝦」110年11月9日之通話譯文（見
    偵32617卷第197-201頁）、⑳110年保管字第4653號扣押物品
    清單及扣押物品照片（見偵32617卷第217-251頁）、㉑陳銘
    杰被扣押物品VIVO行動電話1支手機位置時間軸照片（附表
    編號18；見偵3137卷第169頁）、㉒賴竑捷被扣押之iPhone 1
    1 pro max手機1支之內部資料（附表編號7；見偵3137卷第1
    81-199頁）、㉓本院110年急聲監字第5號通訊監察書電話附
    表、通訊監察作業報告譯文（見偵3137卷第243-247頁；監
    聽電話：0000000000，監聽時間：110年9月2日10時32分17
    秒至110年9月3日11時45分4秒）、㉔臺中市調處指認犯罪嫌
    疑人紀錄表（見偵13240卷第167-171頁；指認人：賴竑捷）
    、㉕本院111年院保字第1244號扣押物品清單（見本院卷第12
    7-131頁）、111年監保字第14號收受贓證物品清單（見本院
    卷第221頁）、111年院監保字第45號扣押證物品清單（見本
    院卷第267頁）在卷可稽，且有扣案如附表編號1至3、7、12
    、11、14、15、16、18、19所示之物可佐，足認被告陳銘杰
    、賴竑捷、洪煜程、鄭翔文、周書賢前揭任意性之自白，核
    與事實相符，堪以採信。本件事證明確，被告5人上開犯行
    ，洵堪認定，均應依法論科。
二、論罪科刑：
  ㈠按大麻為毒品危害防制條例第2條第2項第2款所列管之第二級
    毒品，並為行政院依懲治走私條例第2條第3項規定公告之「
    管制物品管制品項及管制方式」第1點第3款所列管制進出口
    物品，不得非法運輸及私運進口。其次，運輸毒品罪之成立
    ，並非以所運輸之毒品已運抵目的地為要件，區別既遂、未
    遂之依據，係以已否起運離開現場為準，如已起運離開現場
    而進入運輸途中，即屬既遂，不以達到目的地為必要。而所
    稱「運輸毒品」行為，乃指自某地運送至他地而言，自國外
    運至國內，固屬之，於國內之甲地運至乙地，祇要在其犯罪
    計畫之內，亦同屬之(最高法院107年度台上字第4452號判決
    要旨參照)。　　
  ㈡再者，懲治走私條例第2條第1項所定之私運管制物品進口罪
    ，係指私運管制物品進入我國國境。所稱國境，指國家統治
    權所及之範圍，包括領土、領海及領空。從而，走私行為，
    應以私運管制物品已否進入國境，為區分既遂、未遂之標準
    （最高法院98年度台上字第156號判決參照）。另懲治走私
    條例第3條第1項之運送管制進口之走私物品罪，係指於他人
    自我國國境之外，私運管制進口物品進入國境後，始予運送
    者而言（最高法院90年度台上字第822號判決意旨參照），
    故懲治走私條例第3條第1項所列之「運送」、「銷售」、「
    藏匿」走私物品之行為，本質上均屬同條例第2條私運管制
    物品進口罪之後續行為，是於私運管制物品進口既遂後，僅
    單純就他人私運進口之管制物品，於國境內自某一地區運送
    管制物品至另一地區，始適用懲治走私條例第3條之規定，
    論以國境內運送管制物品罪，而走私者嗣後自行運送者，其
    運送走私物品之行為應為前行為之私運管制物品進口犯行所
    吸收。
　㈢查本案毒品包裹已自美國加州起運，循空運運抵我國機場時
    ，既已進入我國領域內，運輸及私運管制物品大麻進口之行
    為，即已完成，依共同正犯責任共同原則，被告陳銘杰、賴
    竑捷、洪煜程均應負共同運輸第二級毒品及私運管制物品進
    口既遂之責。是核被告陳銘杰、賴竑捷、洪煜程所為，均係
    犯毒品危害防制條例第4條第2項之運輸第二級毒品罪、懲治
    走私條例第2條第1項之私運管制物品進口罪。被告陳銘杰、
    賴竑捷、洪煜程於私運管制物品進口既遂，嗣後續行運送走
    私物品之事後處置行為，應為先前私運管制物品進口之行為
    所吸收，不再另論運送走私物品罪。其3人就前揭犯行，與
    「搞錢」、「小龍蝦」等人有犯意聯絡及行為分擔，應以共
    同正犯論。又被告陳銘杰、賴竑捷、洪煜程均係利用不知情
    之國際郵包運輸業者遂行本案犯行，為間接正犯。被告陳銘
    杰、賴竑捷、洪煜程均係以一運輸行為，同時觸犯運輸第二
    級毒品罪、私運管制物品進口罪，係想像競合犯，均應依刑
    法第55條規定，從一重之運輸第二級毒品罪論處。
  ㈣被告鄭翔文、周書賢均係於本案毒品包裹進口既遂後，受託
    出面領取或幫助領取本案毒品包裹之人，尚無證據證明其2
    人就本案毒品包裹自我國國境外私運進入國境部分，與同案
    被告陳銘杰、賴竑捷、洪煜程或「搞錢」、「小龍蝦」等人
    有犯意聯絡或行為之分擔，雖被告陳銘杰、賴竑捷、洪煜程
    等人因自本案毒品包裹起運及跨越國界時即已該當運輸、走
    私大麻之既遂行為，惟被告鄭翔文、周書賢因未參與本案毒
    品包裹之起運，自應僅就所參與之運輸或幫助運輸毒品未遂
    罪及運送或幫助運送走私物品未遂罪負其責任。是核被告鄭
    翔文所為，係犯毒品危害防制條例第4條第6項、第2項之運
    輸第二級毒品未遂罪、懲治走私條例第3條第2項、第1項之
    運送走私物品未遂罪；被告周書賢所為，係犯刑法第30條第
    1項、毒品危害防制條例第4條第6項、第2項之幫助運輸第二
    級毒品未遂罪、刑法第30條第1項、懲治走私條例第3條第2
    項、第1項之幫助犯運送走私物品未遂罪。被告鄭翔文就前
    揭犯行，與綽號「小馬」之人，有犯意聯絡及行為分擔，應
    以共同正犯論。被告鄭翔文以前揭一行為，同時觸犯運輸第
    二級毒品未遂、運送走私物品未遂2罪；被告周書賢以前揭
    一行為，同時觸犯幫助運輸第二級毒品未遂、幫助運送走私
    物品未遂2罪，均係想像競合犯，應依刑法第55條規定，各
    從一重之運輸第二級毒品未遂罪、幫助運輸第二級毒品未遂
    罪論處。
　㈤刑之加重減輕：
  ⒈被告周書賢前因詐欺案件，經本院以105年度原訴字第2號判
    決判處有期徒刑1年2月確定，於108年12月9日執行完畢，有
    臺灣高等法院被告前案紀錄表足憑（見本院卷第51-60頁）
    。公訴檢察官於本院審理時已當庭主張被告周書賢受前揭有
    期徒刑執行完畢後，5年內故意再犯本案最重本刑為有期徒
    刑以上之罪而構成累犯等情（本院卷第368、370頁），而被
    告周書賢亦自陳確有前揭構成累犯之前科記錄（見本院卷第
    368頁），已然可認檢察官對被告周書賢構成累犯之事實有
    所主張，且符合證明之程度。被告周書賢於上開有期徒刑執
    行完畢後5年內，故意再犯本案有期徒刑以上之罪，固構成
    累犯，然本院審酌其經判處有期徒刑之前案犯行與本案所犯
    罪質不同，犯罪情節、動機、目的、手段亦屬不同，尚難認
    有特別惡性及對刑罰反應力薄弱之情，故無依刑法第47條第
    1項規定，加重其刑之必要，爰不予加重其刑。然就被告周
    書賢上述構成累犯之前案科刑及執行完畢紀錄，仍得作為本
    院依刑法第57條第5款「犯罪行為人之品行」而予以負面評
    價之科刑審酌資料，俾就被告所應負擔之罪責予以充分評價
    ，附此敘明（最高法院110年度台上大字第5660號裁定意旨
    參照）。　　
  ⒉被告陳銘杰、賴竑捷、洪煜程、鄭翔文就上開運輸第二級毒
    品既遂或未遂犯行；被告周書賢就上開幫助運輸第二級毒品
    未遂犯行，於偵查中或兼於本院審理時自白犯罪，詳如前述
    ，均應依毒品危害防制條例第17條第2 項之規定減輕其刑。
　⒊又本案之查獲，係本案毒品包裹運抵臺灣後，於110年8月30
    日為財政部關務署臺北關察覺有異，會同臺中市調處人員將
    之扣案送鑑定，發現含有第二級毒品大麻成分，經臺灣臺中
    地方檢察署檢察官指揮查緝警調人員進行跟監、埋伏，於11
    0年9月2日逮捕收件者即被告洪煜程，經被告洪煜程供出被
    告賴竑捷及綽號「小言妹」之人後，查緝警調人員於110年9
    月3日先查獲被告賴竑捷，復經被告賴竑捷供出並指認「小
    言妹」即被告陳銘杰，查緝警調人員遂於110年10月7日查獲
    被告陳銘杰，此有臺中市調處110年9月3日中緝機字第11060
    565710號、110年9月3日中緝機字第11060566360、110年10
    月7日中緝機字第11060575610號解送人犯報告書在卷可查（
    見110偵28074卷第5-7頁、110偵28075卷第11-13、110偵326
    17卷第15-17頁），且有前揭被告洪煜程、賴竑捷之警詢筆
    錄暨指認犯罪嫌疑人紀錄表存卷可參，是本件確因被告洪煜
    程、賴竑捷供出上手而查獲共犯，其2人自應依毒品危害防
    制條例第17條第1 項之規定減輕其刑。
　⒋被告鄭翔文、周書賢已著手於運輸、幫助運輸第二級毒品之
    犯行而不遂，均為未遂犯，爰依刑法第25條第2項之規定，
    減輕其刑。
　⒌被告周書賢幫助他人運輸第二級毒品，為幫助犯，依刑法第3
    0條第2項規定，按正犯之刑減輕其刑。
  ⒍被告賴竑捷、洪煜程同時有前揭自白及供出上手之2種刑之減
    輕事由，應依刑法第70條、第71條第2項規定，先依較少之
    數即毒品危害防制條例第17條第2 項減輕之，再依同條第1 
    項規定遞減輕之。而被告鄭翔文揭自白、未遂等2項刑之減
    輕事由；被告周書賢前揭自白、未遂、幫助等3項刑之減輕
    事由，則均依刑法第70條規定遞減輕其刑。
　⒎被告賴竑捷、周書賢主張適用刑法第59條部分：
  ①被告賴竑捷之辯護人其辯護稱：被告賴竑捷行為時僅為大學
    四年級學生，原本欲半工半讀從事白牌司機之工作，賺取微
    薄收入，以分擔家計，但因涉世未深，遭他人利誘而犯本件
    案，其危害情節尚屬輕微，請依刑法第59條規定減刑等語（
    見本院卷第383頁）；被告周書賢之辯護人則為其辯護稱：
    被告周書賢本件對客觀事實均如實交代，犯後態度良好，僅
    一時失慮誤觸法網，且未因本案有獲利，犯罪情節輕微，請
    依刑法第59條規定減刑等語（見本院卷第372頁）。
　②按刑法第59條酌量減輕其刑，必於犯罪情狀，在客觀上足以
    引起一般同情，認為即使宣告法定最低刑度，猶嫌過重，始
    有其適用；至於被告無前科、家境貧困、肢體殘障、坦白犯
    行，犯罪所得低微等情狀，僅可為法定刑內從輕科刑之標準
    ，不得據為酌量減刑之理由（最高法院94年度台上字第9 號
    判決意旨可資參照）。而毒品對社會風氣及治安危害重大，
    屬於政府嚴加查緝之違禁物，且近來毒品氾濫，嚴重危害社
    會治安，又本案所運輸者為第二級毒品，淨重高達7151.46
    公克，數量甚多，其行為之不法內涵顯非輕微，在客觀上無
    足以引起一般人同情。況且，被告賴竑捷所犯本案運輸第二
    級毒品犯行、被告周書賢所犯本案幫助運輸第二級毒品未遂
    犯行，其等之法定刑經適用上開減刑規定遞予減輕法定刑後
    ，刑度相較原本之法定刑已減輕甚多，並無犯罪之情狀顯可
    憫恕，而認科以最低度刑仍嫌過重之情況，故認被告2人並
    無再適用刑法第59條規定予以減輕其刑之餘地，故其2人之
    辯護人上開請求，尚無可採，併此敘明。
  ㈥爰審酌毒品對社會秩序及國民健康危害至深且鉅，嚴重影響
    社會治安，被告陳銘杰、賴竑捷、洪煜程仍漠視法令禁制，
    非法運輸、私運進口上開毒品；被鄭翔文、周書賢則在臺灣
    運輸或幫助運輸已私運進口之第二級毒品，其等所為顯然無
    視政府嚴加查緝毒品之決心，本案查獲之第二級毒品大麻驗
    前淨重達7151.64公克，數量甚鉅，被告5人之行為自當受有
    相當程度之刑事非難，並酌以被告5人於本案之參與程度、
    所得之利益、手段及動機，暨其等犯後均坦承犯行之態度，
    兼衡被告5人之前科素行，及其等自陳之學歷、家庭、工作
    情況：①被告陳銘杰高中畢業，擔任UBER司機，因需照顧中
    風之父親及有高血壓等慢性病之母親，無法全職工作，僅能
    臨時性載客，經濟狀況勉持（見本院卷第366之審判筆錄及
    第377頁之診斷證明書）；②被告賴竑捷大學四年級在學中，
    在KTV兼職擔任服務生，月薪約2萬3000元，需扶養照顧無工
    作之父母，經濟狀況勉持（見本院卷第366頁）；③被告洪煜
    程高職畢業，在工程行擔任鐵工，月收入4萬5000元，與妻
    育有1名年僅4歲之子女需扶養，經濟狀況尚可（見本院卷第
    366頁）；④被告鄭翔文國中畢業，入監前從事保健食品之販
    售，月收入約1至2萬元，經濟狀況尚可（見本院卷第366-36
    7頁）；⑤被告周書賢高職畢業，在便當店打工，月收入2萬6
    000元，需與父親共同扶養祖母，經濟狀況勉持（見本院卷
    第367頁）等一切情狀，各核情量處如主文所示之刑，以資
    懲儆。
三、沒收部分：
  ㈠扣案如附表編號1所示之大麻18 包，為被告陳銘杰、賴竑捷
    、洪煜程、鄭翔文、周書賢運輸入臺或在臺運輸、幫助運輸
    之第二級毒品，應依毒品危害防制條例第18條第1 項前段規
    定沒收銷燬之，至鑑驗滅失之毒品部分，自無從為沒收銷燬
    之諭知。另就包裝毒品大麻所用之包裝袋，因與其內之毒品
    難以析離，仍會殘留微量之毒品，且無析離之實益，應與所
    包裝之毒品視為一個整體而併予沒收銷燬，扣案如附表編號
    2所示之咖啡粉罐18桶，為其等供作運輸或幫助運輸本案毒
    品使用，應依毒品危害防制條例第19條第1項規定宣告沒收
    。
　㈡扣案如附表編號3、7、14、16、18、19之行動電話，分別係
    供被告洪煜程（附表編號3）、賴竑捷（附表編號7）、周書
    賢（附表編號14）、鄭翔文（附表編號16）、陳銘杰（附表
    編號18、19）用以聯繫運輸或幫助運輸本案毒品使用，為被
    告5人於本院審理中供承在卷（見本院卷第143、144、259 
    頁），應依毒品危害防制條例第19條第1 項規定，對各該被
    告宣告沒收。
　㈢扣案如附表編號12之現金2萬元，係被告賴竑捷、洪煜程擔任
    本案毒品包裹收貨人之報酬，經被告陳銘杰交付被告賴竑捷
    ，尚在被告賴竑捷持有中而未及朋分予被告洪煜程即為警查
    獲扣押，此經被告賴竑捷於本院審理時供認在卷，是該犯罪
    所得既在被告賴竑捷之持有支配下，自應對其宣告沒收　
　㈣扣案如附表編號11、15之行車紀錄器記憶卡，僅具證據性質
    ，非被告等供本案犯罪所用之物，爰均不予宣告沒收。
　㈤至其餘扣案之物，核與本案被告等本案犯行無涉，業據其等
    於本院審理中供承在卷（見本院卷第144、230）273 頁），
    卷內亦查無積極證據可認上開物品與本案具有關連性，且檢
    察官未聲請沒收，爰均不予宣告沒收。另被告陳銘杰否認有
    取得原先約定領取本案毒品包裹可獲得之2萬5000元報酬，
    本案亦無積極證據足認其為本案犯罪實際上已獲有犯罪所得
    ，故本案尚無對其宣告沒收或追徵犯罪所得之問題，附此敘
    明。
四、被告賴竑捷、洪煜程有緩刑之適用：
    查被告賴竑捷、洪煜程未曾因故意犯罪受有期徒刑以上刑之
    宣告，有卷附其2人之被告前案紀錄表可按（見本院卷第47
    、49頁），其2人為圖謀各1萬元之利益，就本件運輸、私運
    大麻犯行負責提供收件人資料致罹本案罪章，而由被告賴竑
    捷找來被告洪煜程擔任收件人，並出面領取本案毒品包裹，
    其等所為固有不該，然犯罪之主導性較低，又被告洪煜程、
    賴竑捷犯後始終坦承犯行，並先後詳實供出上手，被告陳銘
    杰因而查獲之，可認其等確有悔意，經此偵、審程序及刑之
    宣告，應已知所警惕而無再犯之虞，本院因認被告賴竑捷、
    洪煜程所受宣告之刑以暫不執行為適當，爰依刑法第74條第
    1 項第1 款之規定，併宣告緩刑5 年，用啟自新。惟被告賴
    竑捷、洪煜程守法觀念顯有不足，為導正其等行為與法治觀
    念，使其2人於緩刑期間內深知戒惕，杜絕再犯，故諭知其2
    人應履行如主文第2、3 項後段所示之事項，併依刑法第93
    條第1 項第2 款規定，諭知於緩刑期間付保護管束，以啟自
    新。又被告2人如違反本院上開命其履行之事項情節重大，
    足認原宣告之緩刑難收其預期效果，而有執行刑罰之必要者
    ，得撤銷其緩刑，附此敘明。　　
據上論斷，應依刑事訴訟法第299 條第1 項前段，判決如主文。
本案經檢察官馬鴻驊提起公訴，檢察官王淑月、周至恒到庭執行
職務。
中　　華　　民　　國　　111 　年　　11　　月　　21　　日
                  刑事第十八庭  審判長法  官  李宜璇
                                      法  官  孫藝娜
                                      法  官  吳欣哲
以上正本證明與原本無異。
如不服本判決應於收受送達後20日內向本院提出上訴書狀，並應
敘述具體理由；如未敘述上訴理由者，應於上訴期間屆滿後20日
內向本院補提理由書（均須按他造當事人之人數附繕本）「切勿
逕送上級法院」。
                                      書記官  張雅如
中　　華　　民　　國　　111 　年　　11　　月　　22　　日
◎附錄論罪科刑之法條
毒品危害防制條例第4條第2項、第6項
（第2項）製造、運輸、販賣第二級毒品者，處無期徒刑或10年
以上有期徒刑，得併科新臺幣1千5百萬元以下罰金。
（第6項）前5項之未遂犯罰之。

懲治走私條例第2條第1項
私運管制物品進口、出口者，處7年以下有期徒刑，得併科新臺
幣3百萬元以下罰金。

懲治走私條例第3條
運送、銷售或藏匿前條第1項之走私物品者，處5年以下有期徒刑
、拘役或科或併科新臺幣150萬元以下罰金。
前項之未遂犯罰之。

附表     ㈠財政部關務署臺北關於110年8月30日11時20分在遠雄進口快遞貨櫃專區查扣     編號 扣案物名稱及數量（新臺幣） 鑑驗結果 持有人/所有人 備  註 1 煙草18包（含外包裝袋18只） ㈠驗前淨重合計7,151.64公克、驗餘淨重合計7,151.46公克。 ㈡鑑驗結果：均含第二級毒品大麻成分 陳銘杰 賴竑捷 洪煜程  參法務部調查局110年9月14日調科壹字第11023207810號鑑定書【見偵32617卷第49頁】 2 咖啡粉罐18桶  陳銘杰 賴竑捷 洪煜程  ㈡法務部調查局臺中市調查處於110年9月2日10時54分在臺中市○區○○○街00號門前查扣     3 白色iPhone 11行動電話1支  洪煜程 含門號0000-000000號SIM卡1張（序號000000000000000、000000000000000號） ㈢法務部調查局臺中市調查處於110年9月2日10時55分在臺中市○區○○○街00號A702室查扣     4 金色ACER筆記型電腦1台  洪煜程  5 洪煜程之存摺2本  同上  6 遙控器及磁扣1組  同上  ㈣法務部調查局臺中市調查處於110年9月3日7時26分在臺中市○區○○街000號查扣     7 iPhone 11 pro max行動電話1支  賴竑捷 含門號0000-000000號SIM卡1張（序號000000000000000號） 8 iPhone 7行動電話1支  同上  9 煙捲1盒  同上  10 賴竑捷之郵局存摺1本  同上 帳號0000000-0000000號 11 行車紀錄器記憶卡1張（車號000-0000號）  同上  12 現金2萬元  同上  13 個人電腦1台  同上  ㈤法務部調查局臺中市調查處於110年9月3日13時16分在臺中市○○區○○路000號旁停車場查扣     14 iPhone 11 pro行動電話1支  周書賢 序號000000000000000號 15 行車紀錄器記憶卡1張  同上 車號0000-00號自用小客車 16 iPhone 12 pro max行動電話1支   鄭翔文 序號000000000000000號 ㈥法務部調查局臺中市調查處於110年10月7日7時20分在臺中市○○區○○路0段00號603室及地下室停車場查扣     17 現金8萬元  陳銘杰  18 VIVO行動電話1支  同上 序號000000000000000、000000000000000號 19 OPPO行動電話1支  同上 含門號0000-000000號SIM卡1張（序號000000000000000、000000000000000號） 20 紫色SONY行動電話1支  同上 序號000000000000000號 21 銀色HTC行動電話1支  同上  22 隨身碟1支  同上  23 黑色ACER筆記型電腦1台  同上  24 印章7顆  同上  25 文件資料1份  同上  26 門號0000-000000號申請書1份  同上  27 筆記本2本  同上  28 札記資料1袋  同上  29 台胞證（陳銘杰、陳宗祐）2張  同上 陳銘杰（00000000）、陳宗祐（00000000） 30 中華民國護照（陳銘杰、陳宗祐、謝俊誠、李木聰）4本  同上 陳銘杰（Z000000000）、陳宗祐（Z000000000）、謝俊誠（Z000000000）、李木聰（Z000000000） 31 租賃契約1本  同上  32 本票簿2本  同上  33 銀行存摺3本  同上  34 本票18張  同上  35 鑰匙2串  同上  36 SIM卡卡殼1個  同上 0000-000000號 37 苗栗看守所收款收據1張  同上  38 現金25萬5千元  同上